Minutes et répertoires du notaire Nicolas BAULDRY, 6 juillet 1623 - décembre 1632 (étude XIX)
Archives nationales
- Minutes de Nicolas BAULDRY, janvier 1623 - décembre 1631; MC/ET/XIX/390 - MC/ET/XIX/464
  - Minutes. 1630, juillet - décembre, juillet - décembre 1630; MC/ET/XIX/401
    - MARTIN de MAUVOY (Daniel) Cons. et trésorier du duc de Guise rue du Roi de Sicile paroisse Saint-Gervais § Bail durant 6 ans par Daniel MARTIN de MAUVOY à Louise de MAURC marquise de Montemart d'une maison au marais rue d'ANJOU moyennant 500 l par an, 10 septembre 1630; MC/ET/XIX/401
    - Substitution de procuration par Léonnard Margerit, Secrétaire ordinaire de la Chambre du Roi, demeurant rue de Jouy, paroisse Saint-Paul, procureur d'Isaac Martin de Mauvoy, conseiller aux conseils d'Etat et privé, secrétaire général de la Marine de France, comme ayant charge de l'affaire des marais de France pour s'opposer aux adjudications qui se poursuivent en la Sénéchaussée de Clermont en Auvergne du lac et marais de Sarlieu étant de la succession de Nicolas de Harlay, chevalier seigneur de Sonay, et Marie Moreau son épouse., 12 septembre 1630; MC/ET/XIX/401
      procuration; Margerit, Léonnard; Martin de Mauvoy, Isaac; Harlay, Nicolas de; Moreau, Marie; Saint-Paul (paroisse); Jouy (rue de); Clermont-Ferrand (Puy-de-Dôme)
    - MIGNONS (Claude) maître tonnelier rue de Bussy au faubourg Saint-Germain § Mariage de Claude MIGNONS fils de feu Jehan M.compagnon tonnelier et Jacqueline LE BOUC sa femme épouse en premières noce de Robert LE VASSEUR maître tonnelier avec Jehanne MARCHAND fille de François MARCHAND tonnelier et Madeleine TONNELOT sa femme, 15 septembre 1630; MC/ET/XIX/401
      contrat de mariage; Mignons, Claude
    - BONGNAULT (Claude) marchand plâtrier maçon voyer de la terre et seigneurie de Brignolles § marché de fourniture par. .. à Henry de COURT maçon à la Croix Faubin de 12 muids de plâtre livrables à Charonne moyennant 6 l. par muid, 22 septembre 1630; MC/ET/XIX/401
      marché; Bongnault, Claude
    - VANELLY (Laurent) banquier bourgeois de Paris rue Saint-Christophe en la Cité § Transport par Laurent VANELLY procureur de Louis CASTELLAN sieur d'Hauteville citoyen d'Avignon, fils et héritier d'Alexandre de CASTELLAN trésorier de France en la généralité de Montpellier à Jehan BERTHRAND suivant les finances de la somme de 700 Lts de principal qui lui étaient dus par les associes au dessèchement de MARAIS de FRANCE, 23 septembre 1630; MC/ET/XIX/401
      Vanelly, Laurent
    - Association de Léonnard Margerit, bourgeois de Paris, demeurant rue de Jouy, avec Pierre du Laurent, procureur au Parlement, pour la jouissance de la terre et seigneurie de Charentonneau qui leur fut adjugée par bail judiciaire du 5 septembre dernier., 2 octobre 1630; MC/ET/XIX/341
      bail; Margerit, Léonnard; du Laurent, Pierre; Jouy (rue de)
    - MONTORGUEUIL (rue) maison à l'enseigne de cheval blanc paroisse Saint-Eustache § Bail durant 6 ans par Jehan BAUCHERON marchand bourgeois de Paris demeurant pl. de Grève paroisse Saint-Gervais à Christ HABIELOT ( ? ) d'une Grande maison située rue MONTORGUEUIL moyennant 600 l. par an; l'un des 100 Suisses des gardes du corps du Roi, 5 octobre 1630; MC/ET/XIX/401
      bail; Montorgueuil, rue
    - FLAMANT (Pierre) scieur d'ais; rue d'Arras paroisse Saint-Nicolas du Chardonnet § Mariage de Pierre FLAMANT avec Jehanne MERCIER fille majeure demeurant ds l'île Notre Dame, 6 octobre 1630; MC/ET/XIX/401
      contrat de mariage; Flamant, Pierre
    - MONHEROU (Jehan de) conseiller du roi trésorier gentilhomme de son argenterie § Bail durant 6 ans par Jehan de MONHEROU en son nom à cause de Louise FERRAS sa femme, tuteur des enfants mineurs de feu Jehan OLLIVIER bourgeois de Paris et de lad. dame à Marie OULTREBON Vve de François DESCHAMPS marchand frippier d'une maison rue de la Fripperie à l'enseigne de la Salamandre ayant issue sur la rue de la Chaussetterie moyennant 340 lts, 19 octobre 1630; MC/ET/XIX/401
    - CARRELEUR (marchand) suivant la Cour § Vente par François LE POINE marchand CARELEUR concernant le métier de savetier tout au nombre des 10 suivant la Cour demeurant rue de Longpont paroisse Saint-Gervais à Louis BOULLARD savetier rue de la Cerizare paroisse Saint-Paul de son métier de marchand CARELEUR dont il est pourvu moyennant 240 lts, 19 octobre 1630; MC/ET/XIX/401
      acte de vente; paveur-dalleur
    - REUILLY (pointe de) maison sur le chemin de Saint-Maur § Bail de maison située à pointé de REUILLY par les religieuses de Saint-Antoine-des-Champs, 22 octobre 1630; MC/ET/XIX/401
      bail; Reuilly, pointe de
    - DUPELLÉ (Nicolas) bourgeois de Paris § Inventaire après décès de Nicolas DUPELLÉ à la requête de Marguerite REGNARD sa vve, 22 octobre 1630; MC/ET/XIX/401
      inventaire; Dupellé, Nicolas
    - LE MOULNIER (Adrien) + sr de la Verrière § Inventaire après décès de Adrien LE MOULNIER, 23 octobre 1630; MC/ET/XIX/401
      inventaire; Le Moulnier, Adrien
    - FOIN (marché de) § Fourniture de marché de FOIN par Edme MAUCLAIR marchand à Nogent sur Seine à Gabriel GANNION bourgeois de Paris rue de Poitou au marais provenant des prairies de Nogent et Pont/Yonne moyennant 14l. 10 sols. par cent, 27 octobre 1630; MC/ET/XIX/401
      Foin, marché de
    - BARDIN (Jehan) boulanger du Roi bourgeois de Paris § Obligation pour Jehan BARDIN et sa femme à Louis CHARRETON seigneur de la Douze de 4250 l. de prêt, 29 octobre 1630; MC/ET/XIX/401
      obligation; Bardin, Jean
    - BOIS (transport de) § Marché par lequel plusieurs compagnons de rivière demeurant à Montargis promettent à Nicolas GAILLARD marchand de bois bourgeois de Paris de transporter depuis Gargoullot près Nogent jusqu'à Paris tous les transport de BOIS de cordes lui appartenant, 31 octobre 1630; MC/ET/XIX/401
    - MARGERIT (Léonnard) Secrétaire ordinaire de la Chambre du Roi commis de maître de Tourcy § Transport de rentes, 31 octobre 1630; MC/ET/XIX/401
      transport de droits; Margerit, Léonnard
    - CALHES (Louis) maître charpentier bourgeois de Paris rue des Tournelles paroisse Paul § Obligation par. .. et Françoise BARAQUIN sa femme à Antoine MARCEL valet de chambre ordinaire de la reine mère du Roi de 800 l. pour prêt, 15 novembre 1630; MC/ET/XIX/401
      obligation; Calhes, Louis
    - Bail par Antoine Oultrebon, demeurant rue du Coq, tuteur de Marie et Antoine Oultrebon, enfants nés de son mariage avec Jacqueline de La Croix, pour six années commençant à Noël, à Guillaume Girard, maître couvreur de maisons, demeurant rue des Rosiers paroisse Saint-Gervais, d'une maison sise en cette rue, moyennant 300 livres de lover annuel.[ 6 années], 17 novembre 1630; MC/ET/XIX/401
      Girard, Guillaume
    - VIN (fourniture de) § Marché par lequel Thomas TRUPET marchand à Mont en Lorraine, logé r. de la Mortellerie fournit à Claude SOURDIE marchand demeurant r. de la Mortellerie à l'enseigne de la feuille de Courier 61 1/2 quenes de vin blanc de Champagne moy. 85 £ la quene, 22 novembre 1630; MC/ET/XIX/401
      marché; Vin, fourniture de
    - DENISART (Jacques) écuyer de m/me/ la présidente Aubry demeurant pl. Royale § Mariage de Jacques DENISART fils de feu Jacques Denisart Courtier de vin à Villenose et de Edmée ESPILLY sa veuve, avec Marguerite REGNARD veuve de Nicolas DU PELLE bourgeois de Paris, 25 novembre 1630; MC/ET/XIX/401
      contrat de mariage; Denisart, Jacques
    - COURTILLE (terroir de la) § Bail durant 6 ans par Bernard PAGEOIS marchand de vin bourgeois de Paris rue de la Mortellerie paroisse Saint-Gervais à Alexis PITHOUYN vigneron à Belleville de 2 arpents 12 de terres situées à terroir de la COURTILLE moyennant 28 l. par an, 27 novembre 1630; MC/ET/XIX/401
      bail; Mortellerie (rue de la); Belleville (ancienne commune); Courtille (hameau)
    - FOURCY (Henry de) seigneur de Chessy; conseiller aux conseils d'état et privé; Surintendant et ordonnateur des bâtiments du Roi § Déclaration par .. concernant les travaux faits en son hôtel rue de Jouy au Cul de Sac attenant celle de François AUMONT maître joueur d'instrument de musique du Roi, 13 décembre 1630; MC/ET/XIX/401
      déclaration; Fourcy, Henry de
    - Accords de mitoyenneté entre Henry de Fourcy, seigneur de Chessy, conseiller du roi, superintendant et ordonnateur des bâtiments du roi, demeurant rue de Jouy, et François Aulmont, maître joueur d'instruments de musique du roi, demeurant même rue., 13 décembre 1630; MC/ET/XIX/401
      Documents du Minutier central concernant l'histoire de la musique (1600-1650), par Madeleine Jurgens, tome II [études XI à XX, 1900 actes], Paris, Archives nationales, 1974, p. 182 (instrument de recherche imprimé dématérialisé, certaines notices sont plus détaillées dans la version intégrale accessible en ligne par la rubrique 'Autres instruments de recherche', voir contexte dans le Plan d’orientation général - Notaires de Paris, guides thématiques du Minutier).
    - FOURCY (Henry de) seigneur de Chessy; Surintendant des bâtiments du Roi § Contrat d'échange entre .. et Denise LE BLOND veuve de Charles de BELIN trésorier provincial de l'extraord. des guerres en Picardie et ses enfants par lequel ces derniers cèdent aud. FOURCY en une maison rue de Jouy, 13 décembre 1630; MC/ET/XIX/401
      échange; Fourcy, Henry de
    - OFFICE de GREFFIER triennal de l'élection du Mans § Bail durant une année par Claude de BUGNONS écuyer, Cons. et trésorier de Fr. au Bureau des finances demeurant r. des Escoufles paroisse Saint-Gervais à René LIGER notaire au Mans de l'office de OFFICE de GREFFIER triennal de l'élection du Mans dont il est propriétaire moy. 1600L., 17 décembre 1630; MC/ET/XIX/401
    - MOULIN du Boulvard neuf proche la porte Saint-Antoine § Transport par Eustache BOUCHENAY meunier à Louis LE CANNE meunier à la porte du temple du droit à bail qui lui fut fait du MOULIN du Boulvard neuf moyennant 2000 l. par an, 19 décembre 1630; MC/ET/XIX/401
    - ECHARCON (Terroir de) près Villercy § Bail durant 4 ans par Sebastien MOYROT sergent à Verge au Châtelet de Paris tuteur de Jehan PINERT fils mineur de Jehan PINERT apothicaire du Roi en son artillerie à Estienne DAVID et Laurent CHINQUE vignerons d'une maison et dépendance situées à ECHARCON moyennant 55 lts, 19 décembre 1630; MC/ET/XIX/401
      bail; Echarcon, Terroir de
    - FOURCY (Henry de) seigneur de Chessy; conseiller aux conseils d'état et privé; Superintendant des bat. du Roi § 7 constitutions de rente par .., 20 décembre 1630; MC/ET/XIX/401
      constitution de rente; Fourcy, Henry de
    - LANGLOIS (Jacques) couvreur de maison demeurant en l'île de Notre Dame § Vente par Gilles LANGLOIS maître Quiglier à Saint-Lo en Normandie à. .. de terres situées à Saint-Lo, appartenant aud. vendeur comme héritier de Jean LANGLOIS son père en la censive de l'abbé de Saint-Lo, 27 décembre 1630; MC/ET/XIX/401
      acte de vente; Langlois, Jacques
  - Minutes. 1631, janvier - juin, janvier - juin 1631; MC/ET/XIX/402
    - Mariage de Jeanne Potel, en présence de Denis Potel, son frère, maître paveur, avec Jacques Bourquille, serviteur domestique sieur de la Chapelle., 22 avril 1621; MC/ET/XIX/402
      contrat de mariage; Potel, Denis
    - Inventaire après décès de Jeanne Du Sarroy, veuve de Robert Le Roy, marchand boulanger, à la requête de Pierre Le Page, marchand maître boulanger., 7 janvier 1631; MC/ET/XIX/402
      inventaire; Du Sarroy, Jeanne
    - Vente par Louis Cousin, commissaire examinateur au Châtelet de Paris, rue Saint-Martin, paroisse Saint-Nicolas, et autres à Martin Fourgonneau, avocat au Parlement et au Conseil privé, des 4/5 d'une maison rue Neuve-Saint-Paul moyennant 8000 livres tournois., 7 janvier 1631; MC/ET/XIX/402
      acte de vente; Cousin, Louis
    - Marché par lequel Jean Sauvage, maître charron, demeurant sur le quai des Ormes, paroisse Saint-Gervais, promet à Gilles de Maupeou, seigneur d'Abbaies et de la Villeneuve Saint-Martin, conseiller aux conseils d'Etat et privé, d'entretenir son carrosse durant 3 ans., 8 janvier 1631; MC/ET/XIX/402
      marché; Sauvage, Jean
    - Mise en apprentissage de barbier durant 18 mois chez Paul Berault, barbier et valet de chambre du roi, de Mathias Monssignon, domestique d'Isaac Martin de Mauvoy, moyennant 150 livres tournois., 8 janvier 1631; MC/ET/XIX/402
      contrat d'apprentissage; Bérault, Paul
    - Testament de Pierre André, rue de Jouy, paroisse Saint-Paul., 10 janvier 1631; MC/ET/XIX/402
      testament; André, Pierre
    - Quittance par Nicolas de Versongne, laboureur demeurant à Roissy en Brie, à Marie HEURLOT veuve d'Esprit Fiatet, écuyer seigneur de la Fayolle de 42 livres restant à payer de 850 livres moyennant laquelle led. Nicolas de Versongne a vendu à lad. dame une maison située à la pointre de Picpux suivant un contrat précédant., 14 janvier 1631; MC/ET/XIX/402
      quittance; Versongne, Nicolas de
    - MARTIN de MAUVOY (Daniel) Cons. et trésorier du duc de Guise propriétaire du Greffe des affirmations de l'élection de Coutances § Procuration par Daniel MARTIN de MAUVOY à Guillaume LE ROUGE bourgeois de Coutances pour recevoir les 4 derniers pour livre attribués au greffe des affirmations de l'élection de Coutances durant 8 ans, 15 janvier 1631; MC/ET/XIX/402
    - COCHEFILLET (Rachel de) duchesse de Sully épouse de Maximilien de Bethune duc de Sully Pair de France grand maître de l'artillerie § Déclaration par laquelle Rachel de COCHEFILLET consent que Louis CHARRETON seigneur de la Douze, conseiller au Parlement reçoive d'Etienne BRIOIS fermier général des aides de France la somme de 3900 l. qui sera due audit seigneur duc de Sully pour jouissance des aides lui appartenant à Evreux, Elboeuf..., 15 janvier 1631; MC/ET/XIX/402
      déclaration; Cochefilet, Rachel de (1566-1659)
    - CHIRURGIEN (apprentissage de) § Mise en apprentissage durant 2 ans par Charles VERNEAU huissier ordinaire du Roi en son gd Conseil demeurant r. Baillet paroisse Saint-Germain-l'Auxerrois de Gilles JAUNOT fils mineur de défunt Mathieu JAUNOT marchand de vin bourgeois de Paris et de Marg. GEOFFROY jadis sa femme épouse en seconde noce dudit V. chez Francois CHAMPAIGNEUX maître chirurgien moyennant 200 Lts, 16 janvier 1631; MC/ET/XIX/402
      contrat d'apprentissage; Verneau, Charles
    - Marché entre Francesco Bordoni, sculpteur ordinaire du roi, demeurant dans le palais des Tuileries, près du gros pavillon, et le roi représenté par Henri de Fourcy, superintendant et ordonnateur de ses bâtiments, pour neuf douzaines de colonnes de marbre de couleurs, moyennant 24 240 l. dont 6 000 payables dans les trois jours. Un quart sera livrable dans quatre mois, un autre quart, quatre mois après, et le surplus à Pâques 1632. Mémoire des colonnes: - 24 colonnes de 7 pieds de long et de 11 pouces de diamètre en bas et 10 pouces en haut, à 110 l. pièce. 2 640 l. - 24 colonnes de 8 pieds 4 pouces de long et de 13 pouces 1/4 de diamètre en bas et 12 pouces en haut, à 170 l. pièce. 4 080 l. - 36 colonnes de 9 pieds 8 pouces de long et 15 pouces 1/2 de diamètre en bas et 14 pouces en haut, à 220 l. pièce. 7 920 l. - 24 colonnes de 11 pieds 2 pouces de long et 17 pouces 2/3 de diamètre en bas et 16 pouces en haut, à 400 l. pièce. 9 016 l. Un tiers de chaque espèce sera de marbre noir parangon, un autre de marbre blanc et noir, et le reste de marbre jaspé du plus beau. ' Icelles colonnes saines, nettes et entières sans filz ny escornures seront apportées en blocz essenullées à Paris, propres a estre faictes des mezures susdictes en icelles mesures compris listel et collerin a l'ung et l'autre bout '., 16 janvier 1631; MC/ET/XIX/402
      Documents du Minutier central concernant les peintres, sculpteurs et graveurs au XVIIe siècle (1600-1650), par Marie-Antoinette Fleury et Martine Constans, tome II [études XI à XX, 2445 actes], Paris, Archives nationales, 2010, notice n°322 (instrument de recherche imprimé dématérialisé, certaines notices sont plus détaillées dans la version intégrale accessible en ligne par la rubrique 'Autres instruments de recherche', voir contexte dans le Plan d’orientation général - Notaires de Paris, guides thématiques du Minutier).
      Bordoni, Francesco
    - MALBESTE (Thomas) maître tapissier bourgeois de Paris demeurant au fg Saint-Marcel vieille r. Saint-Jacques paroisse Saint-Médard § Constitution de rentes par .. et sa femme - J. B. MALBESTE maître tapissier sous les pilliers des Halles paroisse Saint-Eustache et autres au couvent de Saint-Antoine-des-Champs, 17 janvier 1631; MC/ET/XIX/402
      constitution de rente; Malbeste, Thomas
    - MONHEROU (Jean de) conseiller du roi trésorier de son argenterie § Bail durant 9 ans par Jehan de MONHEROU Louise FERRAS son ep. et autres à Jehan DELABALLE marchand drapier b de P. d'une maison rue Saint-Honoré ayant issue par derrière sur la rue de la limace paroisse Saint-Germain-l'Auxerrois appartenant auxd. bailleurs moy. 1000 £. par an, 20 janvier 1631; MC/ET/XIX/402
    - SAINT ANTOINE DES CHAMPS abbaye § Bail durant 8 ans par les religieuses de. .. à Antoine BAGNET, jardinier au faubourg Saint-Victor de terres situées du terroir de Paris situées entre les portes Saint-Antoine et celles de l'abbaye, 24 janvier 1631; MC/ET/XIX/402
      bail; Bagnet, Antoine
    - MAURE (Louise de) marquise de Mortemart demeurant cloître N.D. paroisse Saint-J. le Rond § Transport par Louise de MAURE à Francois de ROCHECHOUART et Leonore d'AVERTON son ep. du droit au bail qui lui fut fait par Daniel MARTIN de MAUVOY d'une maison r. d'Anjou au Marais du Temple, 25 janvier 1631; MC/ET/XIX/402
      bail; transport de droits; Maure, Louise de
    - BARBIER CHIRURGIEN (apprentissage) § Mise en apprentissage durant 2 ans par Louise HOTMAN veuve de Josias de MONTMORENCY chevalier, gentilhomme ordinaire de la Chambre du Roi, Capitaine d'une compagnie des gardes du Roi d'André LEFEBURE natif de Nointel en Picardie fils de Jehan L. laboureur audit lieu chez Jehan BONNARD maître barbier chirurgien rue Saint-Anthoine paroisse Saint-Gervais moyennant 100 l.ts., 25 janvier 1631; MC/ET/XIX/402
      contrat d'apprentissage; Hotman, Louise
    - FERRAS (Etienne) Bgs de Paris - § Inventaire après décès de Etienne FERRAS à la requête de Jehan de MONHEROU et Louise FERRAS, son épouse., 31 janvier 1631; MC/ET/XIX/402
      inventaire; Ferras, Etienne
    - SAINT ANTOINE DES CHAMPS (village de) § Bail durant 2 ans par Pierre LEPAGE marchand boulanger au fg Saint-Ant. des Champs à Simon LHOMMEDIEU marchand à la Grange au Mercier d'une maison à village de SAINT ANTOINE DES CHAMPS moy. IX/XX/ Lts par an, 3 février 1631; MC/ET/XIX/402
    - ARCUEIL (terroir d') § Vente par Robert CREVAN vigneron à ARCUEIL et Pierre HARDY vigneron à Beauregard paroisse de la Chapelle Millon à François CHAMPAGNEUX maître chirurgien bourgeois de Paris r. Saint-Antoine paroisse Saint-Gervais et de terres situées à ARCUEIL et CHANTILLY, 3 février 1631; MC/ET/XIX/402
      acte de vente; Arcueil (Val-de-Marne); Milon-la-Chapelle (Yvelines); Saint-Antoine (rue); Chantilly (Oise); Crevan, Robert
    - THIRIOT (Jehan) juré du Roi au maçonnerie bourgeois de Paris Vieille rue du Temple paroisse Saint-Gervais § Transport par. .. à André DUBOIS avertisseur ordinaire du Roi de la somme de 17. 664 £. Qui lui était due, 6 février 1631; MC/ET/XIX/402
      Thiriot, Jehan
    - BATEAUX (Transport de) § Nicolas COTTIN voiturier par eau, domestique et ayant charge de Nicolas MARAN marinier à Sens promet à Jehan TRIBOU marinier à Villeneuve le Roi en Bourgogne de conduire un trait de BATEAUX de Paris j... port de Villeneuve le Roi moyennant 225 l. soit 75 l. par courbe., 8 février 1631; MC/ET/XIX/402
      promesse; Cottin, Nicolas
    - CHARRETON (Hugues) écuyer sr de Montansan § Inventaire après décès de Hugues CHARRETON et Louise AUBERY jadis sa femme, 8 février 1631; MC/ET/XIX/402
      inventaire après décès; Charreton, Hugues
    - BURET (Nicolas) fondeur à l'Arsenal demeurant r. et paroisse Saint-J. de la Boucherie § Renouvellement de rattification passée le 13 mai dernier, 13 février 1631; MC/ET/XIX/402
    - BIGNET (Sébastien) maître cordier sur le quai du port paroisse Saint-Paul § Inventaire après décès de Sébastien BIGNET à la requête de Marguerite COCHET sa veuve, 19 février 1631; MC/ET/XIX/402
      inventaire après décès; Bignet, Sébastien
    - Bail durant 6 ans par Antoine Oultrebon chantre ord de la Chambre et Chapelle du Roi, tuteur de Simon et Antoine Oultrebon, enfants mineurs de Simon Oultrebon et de Marguerite Billeheu, et par Sébastien Moyrod, sergent à verge au Châtelet, tuteur de Jean Pivert, fils mineur de défunt Jean Pivert, apothicaire de l'artillerie de France, et de ladite Billeheu, demeurant rue Saint-Antoine, paroisse Saint-Paul, pour six années, à Clément Duboys, marchand de vins, demeurant rue Hautefeuille, d'une maison sise rue Saint-Antoine, à l'enseigne de l'Écu de France et de Navarre, moyennant 340 livres de loyer annuel., 20 février 1631; MC/ET/XIX/402
      Oultrebon, Antoine
    - TONNELLERIE (marché de) § marché par lequel Etienne BUNEL maître tonnelier au fg Saint-Germain r. du du four paroisse Saint-Sulpice promet à Gilles RAOULT pro marchand tonnelier à Montpichet en Brie de lui fournir divers articles de marché de TONNELLERIE, 21 février 1631; MC/ET/XIX/402
      marché; Bunel, Etienne
    - MARTIN (Jean) gagne denier r. de la Mortellerie paroisse Saint-Gervais § Donation mutuelle entre Jean MARTIN et Anne de CAYEU jadis sa femme, 24 février 1631; MC/ET/XIX/402
      donation; Martin, Jean
    - OFFICE de MARECHAL suivant la VENNERIE du ROI § Vente par René GARANCHEAU demeurant à Rochefort à Jehan NICOT maréchal à Villeneuve Saint-Georges de la moitié de l'OFFICE de MARECHAL suivant la VENNERIE du ROI, 24 février 1631; MC/ET/XIX/402
      acte de vente; Garancheau, René
    - LA CROIX (Pierre) menuisier r. du Grenier Saint-Lazare paroisse Saint-Nicolas-des-Champs § Mariage de... fils de feus Raymond LACROIX menuisier à Carcassonne et Catherine DAUSSION sa femme avec Anthoinette LENFANT fille majeure de fons Henry L. cabaretier à Fimes et Anne BUSQUIN sa femme, 26 février 1631; MC/ET/XIX/402
      contrat de mariage; La Croix, Pierre
    - PARIS (terroir de) § Bail à rentes par les religieuses de Saint-Antoine-des-Champs de terres situées au terroir de PARIS proche la porte Saint-Antoine, 28 février 1631; MC/ET/XIX/402
    - MAURICE (Denis) marchand orfèvre; r. des Arcis paroisse Saint-J. de la Boucherie § Constitution de rentes par. .. et Anne GRESBAN son ép., 28 février 1631; MC/ET/XIX/402
      constitution de rente; Maurice, Denis
    - GENTILLY (terroir de) § Vente par Pierre SOUBLENE vigneron à terroir de GENTILLY à François CHAMPAGNEUX maître chirurgien demeurant à la porte Boudoyer de terres situées à terroir de GENTILLY moy. 24 Lts, 1er mars 1631; MC/ET/XIX/402
      acte de vente; Champagneux, François
    - CHEPTEL (Vente de) § Vente de CHEPTEL par Marie BERTRAND veuve de Sébastien GUILLAUME laboureur en la ferme du sieur de marchault à Vallenton près Villeneuve Saint-Georges à Claude G. son fils laboureur audit lieu demeurant avec sa mère, 10 mars 1631; MC/ET/XIX/402
      acte de vente; Bertrand, Marie
    - MARTIN de MAUVOY (Isaac) conseiller aux Conseils d'état et privé secrétaire général de la marine de Fr. § Procuration par Isaac MARTIN de MAUVOY à Henry de FOURCY seigneur de Chessy surintendant et ordonnateur des Gal. du Roi pour terminer les procès en instance au Parlement concernant la succession de Jehan de FOURCY son père, 11 mars 1631; MC/ET/XIX/402